【裁判字號】    90,交聲,5
【裁判日期】    900531
【裁判案由】    違反道路交通管理處罰條例聲明異議
【裁判全文】
臺灣新竹地方法院交通事件裁定                          九十年度交聲字第五號
    移
    受處分人
    即異議人  甲○○
右異議人對於交通部公路局新竹區監理所八十九年十二月三十日竹監稽違駕字第五０
－Ｚ00000000號裁決處分，聲明異議，本院裁定如左：
    主    文
異議駁回。
    理    由
一、按汽車行駛於高速公路或設站管制之道路，而不遵管制之規定者，處汽車駕駛人
    新臺幣三千元以上六千元以下罰鍰，道路交通管理處罰條例第三十三條第一項定
    有明文。又道路交通案件處理辦法第十九條規定，交通法庭認聲明異議無理由者
    ，應以裁定駁回之。
二、聲明異議意旨略以：異議人即受處分人甲○○於民國八十九年十一月八日上午十
    時四十分許，駕駛ＪＺ─三九八八號自小客車，在國道一號高速公路北上車道六
    十公里處，利用內側路肩行駛超越前車，違反道路交通管理處罰條例第三十三條
    第一項之規定，受處分人並無前揭違規事實，乃因車子原行駛內側車道，前車經
    過違規處掉落一只紙箱，其為閃躲紙箱，即將方向盤偏向內側，隨即駛回原行駛
    車道。原處分機關未查製發本件裁決書顯有未當云云。
三、經查，本件違反道路交通管理事件通知單舉發異議人即受處分人甲○○之違規地
    點係在國道一號高速公路北上車道六十公里處，上開地點係戰備跑道，有內外側
    路肩。當天行駛外側路肩，因接獲通報說五十多公里處有發生故障車輛，因不知
    確實地點，所以行駛時左右觀看，到了六十公里處，異議人在其前四十五度角行
    駛超越一部小貨車，並沒有看到異議人所稱之紙箱等語，業據證人即內政部警政
    署國道公路警察局第一警察隊泰山分隊之舉發警員魏福助到庭證述綦詳，同行之
    警員賴永勝亦證述異議人有超越一部小貨車屬實，異議人堅稱伊沒有利用內側路
    肩超越，是為閃避突然掉落之紙箱，員警攔下地點超過紙箱地點有一段路云云，
    證人賴金水、賴彭純妹則以渠等去長庚醫院，為了閃避紙箱，有往內側閃過，沒
    有超越其他的車：：等證言在卷，而異議人原向原舉發單位陳述紙箱掉落之位置
    係在六十一公里處，其為閃避而往內側行駛，旋即駛回車道云云，惟舉發違規地
    點係在六十公里處，員警攔下地點超過紙箱地點有一段路，亦為異議人所是認，
    足認其違規超越前車行為與紙箱之掉落無必然之關係，又證人賴金水、賴彭純妹
    係異議人之父母，渠等證言難免有偏頗之虞，參以舉發員警既係接獲通報欲前往
    五十多公里處處理故障車輛，茍異議人無違規之情事存在，何須誣陷其有違規之
    行為？益徵異議人即受處分人甲○○於上開時地確有違規超越前車之情，應可認
    定。異議人空言辯稱係未利用內側路肩超越前車云云，顯為卸責之詞不足採信。
    是原處分機關依據道路交通管理處罰條例第三十三條第一項及違反道路交通管理
    事件統一裁罰標準及處理細則第四十一條之規定，以異議人有利用內側路肩行駛
    超越前車之違規行為，裁決處異議人罰鍰新臺幣三千元，洵屬有據。綜上所陳，
    異議人之異議為無理由，應依道路交通案件處理辦法第十九條之規定，裁定如主
    文。
中      華      民      國    九十      年      五      月    三十一    日
                                 臺灣新竹地方法院交通法庭
                                     法  官  林  秋  宜
右正本證明與原本無異。
如不服本裁定，應於裁定送達後五日內向本院提出抗告狀。
                 書記官  張  雲  娥
中      華      民      國    九十      年      五      月    三十一    日


司法院資訊處製作；財團法人民間司法改革基金會備份。
